【裁判字號】    94,交聲,621
【裁判日期】    950120
【裁判案由】    違反道路交通管理處罰條例聲明異議
【裁判全文】
臺灣臺北地方法院交通事件裁定         94年度交聲字第621號
原處分機關  臺北市交通事件裁決所
異  議  人
即受處分人    甲○○
上列異議人即受處分人因違反道路交通管理處罰條例案件，對於
臺北市交通事件裁決所中華民國九十四年六月十日北市裁二字第
裁二二－ＡＥＢ０八一一０六號所為之處分（原舉發案號為臺北
市政府警察局北市警交大字第ＡＥＢ０八一一０六號），聲明異
議，本院裁定如下：
    主  文
異議駁回。
    理  由
一、本件異議意旨略以：異議人即受處分人甲○○於民國九十四
    年三月十九日下午三時五分許，騎乘車牌號碼ＢＪＫ－０一
    七號重型機車，沿臺北市○○路方向直行至臺北市○○路與
    延壽街口之交岔路口時，遵照該交岔路口所設置之交通管制
    號誌之指示，行駛至臺北市○○街口機車待轉區待轉，稍做
    停留後，因該交岔路口所設置之行車管制號誌，在其待轉後
    之行車方向並無燈號顯示，而臺北市○○路方向又無來車，
    其遂直行駛入臺北市○○街，詎即遭員警攔停告知其有闖越
    紅燈之違規行為，經當場向員警表示其所行駛方向既未顯示
    燈號，異議人何來闖越紅燈之有，不應舉發，惟為員警以應
    依人行號誌燈光顯示紅燈之指示行車為由製單舉發。經向原
    處分機關即臺北市交通事件裁決所陳述後，原處分機關仍認
    其有違反道路交通管理處罰條例第五十三條第一項之違規行
    為，而於九十四年六月十日以北市裁二字第裁二二－ＡＥＢ
    ０八一一０六號裁決書裁處異議人罰鍰新臺幣（下同）一千
    八百元，並依同條例第六十三條第一項規定記違規點數三點
    ，原處分機關所為之上開處分顯有錯誤。為此，聲明異議等
    語。
二、按汽車駕駛人，行經有燈光號誌管制之交岔路口闖紅燈者，
    處新臺幣一千八百元以上五千四百元以下罰鍰，道路交通管
    理處罰條例第五十三條定有明文。又汽車駕駛人駕駛汽車違
    反道路交通管理處罰條例第五十三條規定者，除應依該條所
    規定之罰鍰處罰外，並予記違規點數三點，道路交通管理處
    罰條例第六十三條第一項第三款亦規定甚明。
三、訊據異議人即受處分人甲○○，固不否認有於上開時間騎乘
    上開號重型機車行經設有交通管制號誌之臺北市○○路與延
    壽街交岔路口時，先至臺北市○○街口機車待轉區待轉後，
    駛入臺北市○○街即為警攔停之事實，惟矢口否認有何違規
    行為，辯稱：上開交岔路口所設置之行車管制號誌，因在其
    待轉後之行車方向並無燈號顯示，其見臺北市○○路方向又
    無來車，遂即通過該路口並無不當，何來闖越紅燈之情事云
    云。然查，異議人上開違規事實，業據證人張鎮國亦即舉發
    本件違反道路交通管理事件之臺北市政府警察局松山分局三
    民派出所警員於本院訊問時結證稱：「當天受處分人她騎機
    車走塔悠路南往北的方向，他到塔悠路與延壽街口時，那邊
    塔悠路是雙向三線道，內線車道禁行機車，她走到延壽街口
    塔悠路南往北方向時，應該要到停止線前面的停等區等候，
    因為該路口是丁字路口，她必須停等等東西向延壽街變綠燈
    再左轉，但是她是停一下就馬上走了，當時延壽街的紅綠燈
    是紅燈，因為南北向還綠燈，還有車在行走，他到了塔悠路
    中間安全島時，他還停下來等南北向的車流過了，他才繼續
    往西走，等到他過了路口一段距離延壽街的方向才變為綠燈
    。」等語綦詳，而上開交岔路口為一丁字路口，該路口所設
    置之行車管制號誌變換為兩時相，亦據證人張鎮國於本院訊
    問時證述在卷，並有上開交岔路口之行車管制號誌照片二張
    附卷可稽，且經異議人於本院訊問時供承：上開交岔路口之
    行車管制號誌，在其駛至該路口之臺北市○○街口機車待轉
    區待轉前，其原所行駛方向亦即臺北市○○路南向北方向之
    號誌顯示為綠燈，其轉至臺北市○○街口機車待轉區時，並
    有在待轉區稍做停留等語不諱，是則，異議人在知其原所行
    駛之臺北市○○路南向北方向之號誌顯示為綠燈之狀況下，
    對於與臺北市○○路垂直之臺北市○○街東西向之行車管制
    號誌當必顯示為紅燈一節，自難委為不知，果非如此，異議
    人亦無在轉至臺北市○○街口之機車待轉區後稍做停留之舉
    況上開交岔路口復設有行人專用號誌可參，據此，足徵異議
    人顯係明知臺北市○○街東西向之行車管制號誌顯示為紅燈
    ，仍逕行騎乘上開重型機車通過無疑。是以，縱異議人所辯
    該路口之行車管制號誌，僅面向臺北市○○街西向東有燈號
    顯示，在其行車方向即臺北市○○街東向西則未顯示燈號為
    真，然異議人既係在明知其行車方向之行車管制號誌應為紅
    燈之認知下，逕行通過上開交岔路口，其主觀上顯有違反該
    交岔路口之行車管制號指示之故意，要與確因號誌設置不明
    誤闖者有別。職是，異議人上開所辯，均係事後推諉卸責之
    詞，不足採信。
四、從而，異議人確有於上開時間行經上開設有行車管制號誌之
    交岔路口時闖越紅燈之事實，洵堪認定。原處分機關依道路
    交通管理處罰條例第五十三條、道路交通管理事件統一裁罰
    基準及處理細則第四十四條第一項及違反道路交通管理事件
    統一裁罰基準表之規定，裁處異議人罰鍰一千八百元，並依
    同條例第六十三條第一項規定，記違規點數三點，於法並無
    不合，異議人之異議為無理由，應予駁回。
據上論斷，應依道路交通管理處罰條例第八十七條第二項，道路
交通案件處理辦法第十九條，裁定如主文。
中    華    民    國    95    年    1     月    20    日
                        臺灣臺北地方法院交通法庭
                            法  官  吳麗英
以上正本證明與原本無異。
如不服本裁定，應於送達後五日內，向本院提出抗告狀。
                            書記官  田華仁
中    華    民    國    95    年    2     月    8     日


司法院資訊處製作；財團法人民間司法改革基金會備份。
